【裁判字號】    90,易,94
【裁判日期】    900222
【裁判案由】    違反槍砲彈藥刀械管制條例
【裁判全文】
臺灣嘉義地方法院刑事判決                              九十年度易字第九四號
    公  訴  人  臺灣嘉義地方法院檢察署檢察官
    被      告  甲○○
    選任辯護人  高原茂律師
右列被告因違反槍砲彈藥刀械管制案件，經檢察官聲請簡易判決處刑（八十九年度偵
字第七二五六號），本院認有刑事訴訟法第四百五十一條之一第四款之情形，改依通
常程序審理，判決如左：
    主  文
甲○○於公共場所未經許可攜帶刀械，處有期徒刑參月，如易科罰金，以佰元折算
壹日。
扣案之蝴蝶刀壹把沒收。
    事  實
一、甲○○於民國八十五年間，因違反麻醉藥品管理條例案件，經本院判處有期徒刑
    六年；又因違反肅清煙毒條例案件，經本院判處有期徒刑三年二月，應執行有期
    徒刑九年，八十五年十二月三日入監執行，於八十九年三月二十二日假釋付保護
    管束，現仍於假釋期間。甲○○於八十三年五月間某日夜間，在臺中市○○路夜
    市，以向年籍不詳之攤販購入蝴蝶刀一把而後未經許可而持有之，旋即將前開攜
    回住處藏放（就於攜回其住處藏放前之攜帶及持有蝴蝶刀之犯罪事實已罹於追訴
    權時效，容後詳述），迄於八十九年十二月十一日十時五十分許，其將前開蝴蝶
    刀置於車號ＬＺＵ－七一七號機車內，於街道上騎乘而於公共場所攜帶刀械，在
    嘉義縣六腳鄉蒜頭村七之二０號六腳鄉農會前經警執行路檢時查獲，並扣得蝴蝶
    刀一把。
二、案經嘉義縣警察局朴子分局報請臺灣嘉義地方法院檢察署檢察官偵查起訴。
    理  由
一、訊據被告甲○○坦承未經許可持有蝴蝶刀，惟矢口否認有何於公共場所攜帶蝴蝶
    刀之行為，辯稱：那是我媽媽擺進去的，我不知道云云，經查：
    （一）被告持有蝴蝶刀之犯行除據被告坦承不諱外，並有蝴蝶刀一把扣案足證，
          經送嘉義縣警察局鑑定，確為蝴蝶刀無訛，此有嘉義縣警察局嘉縣警保字
          第五五六七三號函一紙在卷可參，且經檢察官勘驗：扣案之刀械摺合時長
          度為十三點五公分，翻轉成刀械後長度為二二點五公分，其結構係在尖刀
          兩側裝置活動刀把，摺合時可將尖刀藏於兩付刀把之間，翻轉後則刀刃都
          露出其外，兩付刀把合成刀柄，刀柄委部以扣環固定，此有勘驗筆錄一紙
          在卷可證。再者，蝴蝶刀係內政部於八十一年八月十日以八一台內字警字
          第八一八二二八一號公告非經內政部許可，不得製造、販賣、運輸、持有
          或陳列，此有內政部警政署（八九）警署保字第一０八一五五號函一紙在
          卷可佐，
    （二）被告於警訊時稱：「（問：你今攜帶該把蝴蝶刀外出作何用途？）要做為
          削水果用：：」又於偵查時稱：「（問：你有用此扣案的蝴蝶刀犯罪？）
          沒有，我只是放在機車內：：」明確，復參酌員警確於被告所騎乘之重機
          車內查獲此刀，此有嘉義縣警察局朴子分局刑事案件報告書一紙在卷可參
          ，是被告所辯，顯係卸責之詞，不足採信，本案事證明確，被告犯行堪以
          認定。
二、核被告所為，將蝴蝶刀置於機車內而於公共場所持有之，係違反槍砲彈藥刀械管
    制條例第十五條第二款之罪。其未經許可無故持有蝴蝶刀之輕行為，應為於公共
    場所未經許可攜帶蝴蝶刀之重行為所吸收，不另論罪。被告係於公共場所攜帶刀
    械，而具有槍砲彈藥刀械管制條例第十五條第二款之加重要件，公訴人認被告係
    犯槍砲彈藥刀械管制條例第十四條第三項之罪，容有未洽，起訴法條應予變更。
    爰審酌被告之品行、素行、犯罪動機僅為工作及日常所用、手段、目的及犯後坦
    承犯行之良好態度，量處如主文所示之刑，並定其諭知易科罰金之折算標準。扣
    案被告所有之蝴蝶刀一把為違禁物，應依刑法第三十八條第一項第一款規定宣告
    沒收。
三、公訴意旨略以：被告甲○○於民國八十三年間在臺中市○○路夜市向姓名不詳之
    人購買具有殺傷力之蝴蝶刀一把而無故持有，因認被告涉有槍砲彈藥刀械管制條
    例第十四條第三項之罪。按時效已經完成者，應諭知免訴之判決，刑事訴訟法第
    三百零二條第二款定有明文，經查被告係在八十三年五月間於臺中市○○路夜市
    向年籍不詳之攤販購入蝴蝶刀一把旋即將之攜回家中藏放前而於夜間於公共場所
    攜帶蝴蝶刀之犯行，係違反槍砲彈藥刀械管制條例第十五條第一、二款之罪（其
    將蝴蝶刀攜回家前之持有部分為攜帶蝴蝶刀之行為所吸收，不另論罪），已經過
    五年之追訴權時效，惟此部分之犯行，公訴人認與前開有罪部分之犯行，有一罪
    之關係，自不另為免訴之諭知，附此敘明。
據上論斷，應依刑事訴訟法第二百九十九條第一項前段、第三百條，槍砲彈藥刀械管
制條例第十五條第二款、刑法第十一條前段、第四十一條、第三十八條第一項第一款
、罰金罰鍰提高標準條例第二條，判決如主文。
本案經檢察官張長樹到庭執行職務
中      華      民      國        九十    年      二    月     二十二   日
      臺灣嘉義地方法院刑事第三庭
                                      法  官  康  存  真
右正本證明與原本無異。
如不服本判決，應於判決送達後十日內向本院提出上訴狀( 應附繕本 )。
中      華      民      國        九十    年      二    月      二十三  日
                                      書記官  胡  祥  生


司法院資訊處製作；財團法人民間司法改革基金會備份。
